臺灣彰化地方法院刑事判決
111年度易字第170號
公  訴  人  臺灣彰化地方檢察署檢察官
被      告  張世傳



上列被告因竊盜案件，經檢察官提起公訴（111年度偵字第127號
），因被告於準備程序中就被訴事實為有罪之陳述，本院改依簡
式審判程序審理，茲判決如下：
    主      文
張世傳犯攜帶兇器竊盜罪，累犯，處有期徒刑柒月。
    事實及理由
一、犯罪事實
  ㈠張世傳意圖為自己不法之所有，基於竊盜之犯意，於民國110
    年1月27日下午3時許，在彰化縣彰化市寶廍路與國聖路口處
    ，持客觀上足供兇器使用之螺絲板手1支(未扣案)，竊取蔡
    承緯所有之車牌號碼0000-00號自用小客車之車牌2面，得手
    後，改懸掛於其所駕駛之被註銷車牌之車牌號碼000-0000號
    自用小貨車上。嗣張世傳於同年9月29日下午5時30分許，駕
    駛上開自用小貨車行駛至臺中市豐原區豐勢路二段與國豐路
    三段路口，為警發現車牌不符而循線查獲。
  ㈡案經蔡承緯訴由臺中市政府警察局豐原分局（下稱豐原分局
    ）報告臺灣臺中地方檢察署呈請臺灣高等檢察署臺中檢察分
    署檢察長核轉臺灣彰化地方檢察署檢察官偵查起訴。
二、證據
  ㈠被告張世傳於警詢、偵查及本院準備程序與審理中之自白。
  ㈡證人即告訴人蔡承緯於警詢之證述（見臺灣臺中地方檢察署1
    10年度偵字第37875號偵卷【下稱臺中偵卷】第47頁至第52
    頁）。
　㈢豐原分局翁子派出所員警職務報告、受理各類案件紀錄表、
    受（處）理案件證明單、豐原分局扣押筆錄、扣押物品目錄
    表、車號查詢汽車車籍資料、證號查詢汽車駕駛人資料、現
    場照片、臺中市政府警察局舉發違反道路交通管理事件通知
    單（見臺中偵卷第41頁、第57頁至第61頁、第65頁、第67頁
    、第69頁、第71頁、第73頁、第77頁、第79頁）。
三、論罪科刑
  ㈠核被告所為，係犯刑法第321條第1項第3款之攜帶兇器竊盜罪
    。
  ㈡累犯部分
　　被告前於105年間，因不能安全駕駛致交通危險案件，分別
    經⑴臺灣臺中地方法院（下稱臺中地院）以105年度中交簡字
    第2448號判決判處有期徒刑5月確定；⑵本院以105年度交簡
    字第976號判決判處有期徒刑6月確定，上開2案嗣經臺中地
    院以106年度聲字第993號裁定應執行有期徒刑10月確定，於
    106年12月17日縮短刑期執行完畢等情，有臺灣高等法院被
    告前案紀錄表在卷可按。其於上開有期徒刑執行完畢後，5
    年以內故意再犯本案有期徒刑以上之罪，符合刑法第47條第
    1項累犯規定。本件起訴書於犯罪事實處已經敘明被告構成
    累犯之事實，復於核犯欄表明被告構成累犯，並請求加重其
    刑，偵查卷內亦有附上刑案資料查註紀錄表，已然可認對於
    被告構成累犯有所主張且符合自由證明之程度。本院審酌被
    告於上開前案刑期執行完畢後，又再犯本件之罪，前後均屬
    故意犯行，可認其對刑罰反應力薄弱，而認本案不因累犯之
    加重致被告所受刑罰有超過其所應負擔罪責，及使其人身自
    由受過苛侵害之情形，適用累犯加重之規定，核無司法院大
    法官釋字第775號解釋意旨所稱不符合罪刑相當原則之情形
    ，是應依刑法第47條第1項之規定，加重其刑。
  ㈢科刑審酌
　　爰以被告之行為責任為基礎，審酌被告隨意竊取他人之物，
    法治觀念淡薄，顯然欠缺尊重他人財產權之觀念，所為實有
    不當；惟考量其犯後坦承犯行，態度尚可，雖竊取車牌2面
    懸掛於其所使用之車輛上，惟並未藉此另為其他犯罪行為，
    且該2面車牌業經警發還予告訴人，有贓物認領保管單1紙在
    卷可證（見臺中偵卷第75頁），兼衡其於本院審理中自陳：
    為高職畢業之教育程度，之前從事雜工，月入約新臺幣3萬
    多元，最近在工地工作手腳受傷，育有4名子女都已長大之
    家庭經濟狀況（見本院卷第118-5頁）等一切情狀，量處如
    主文所示之刑。
　㈣沒收考量
　　⒈按犯罪所得已實際合法發還被害人者，不予宣告沒收或追
      徵，刑法第38條之1第5項定有明文。查被告本案所竊得之
      車牌2面，固為其犯罪所得，惟均已實際合法發還告訴人
      ，已如前述，爰依前揭規定均不予宣告沒收。
　　⒉至未扣案之螺絲板手1支，雖為被告所有供本案犯罪所用之
      物，然既未扣案，且該物品隨處均可購得，其沒收亦不具
      有刑法上重要性，爰依刑法第38條之2第2項之規定不為沒
      收之宣告。
四、依刑事訴訟法第273條之1第1項、第299條第1項前段、第310
    條之2、第454條第1項，刑法第321條第1項第3款、第47條第
    1項、第38條之1第5項、第38條之2第2項，刑法施行法第1條
    之1第1項，判決如主文。
五、如不服本判決應於收受判決後20日內向本院提出上訴書狀，
    並應敘述具體理由。其未敘述上訴理由者，應於上訴期間屆
    滿後20日內向本院補提理由書（均須按他造當事人之人數附
    繕本）「切勿逕送上級法院」。
本案經檢察官林芬芳提起公訴，檢察官鄭安宇到庭執行職務。
中　　華　　民　　國　　111 　年　　5 　　月　　12　　日
                  刑事第三庭  法  官  廖健男
以上正本證明與原本無異。
如不服本判決應於收受判決後20日內向本院提出上訴書狀，並應
敘述具體理由；其未敘述上訴理由者，應於上訴期間屆滿後20日
內向本院補提理由書（均須按他造當事人之人數附繕本）「切勿
逕送上級法院」。
告訴人或被害人對於判決如有不服具備理由請求檢察官上訴者，
其上訴期間之計算係以檢察官收受判決正本之日期為準。
中　　華　　民　　國　　111 　年　　5 　　月　　12　　日
                              書記官  顧嘉文
【附錄論罪科刑法條】
中華民國刑法第321條
犯前條第1項、第2項之罪而有下列情形之一者，處6月以上5年以
下有期徒刑，得併科50萬元以下罰金：
一、侵入住宅或有人居住之建築物、船艦或隱匿其內而犯之。
二、毀越門窗、牆垣或其他安全設備而犯之。
三、攜帶兇器而犯之。
四、結夥三人以上而犯之。
五、乘火災、水災或其他災害之際而犯之。
六、在車站、港埠、航空站或其他供水、陸、空公眾運輸之舟、
    車、航空機內而犯之。
前項之未遂犯罰之。